【裁判字號】    95,台抗,239
【裁判日期】    950420
【裁判案由】    聲請假處分
【裁判全文】
最高法院民事裁定              九十五年度台抗字第二三九號
    抗  告  人  乙○○
                丙○○
    共      同
    訴訟代理人  林開福律師
上列抗告人因與相對人甲○○間聲請假處分事件，對於中華民國
九十五年二月十四日台灣高等法院台中分院駁回其再抗告裁定（
九十四年度抗字第八七九號），提起抗告，本院裁定如下：
    主  文
抗告駁回。
抗告訴訟費用由抗告人負擔。
    理  由
按對於抗告法院所為抗告有無理由之裁定再為抗告，僅得以其適
用法規顯有錯誤為理由，並應經原法院之許可；此項許可，以原
裁定所涉及之法律見解具有原則上之重要性者為限，此觀民事訴
訟法第四百八十六條第四項、第五項之規定自明。本件抗告人認
相對人就系爭由其拍定之建物並無優先購買權，乃依民事訴訟法
第五百三十二條、第五百三十八條第一項規定，就該優先購買權
之爭執，向台灣台中地方法院（下稱台中地院）聲請假處分，經
該法院裁定准抗告人以新台幣（下同）十九萬八千五百元為擔保
後，相對人對系爭建物不得為讓與、設定抵押、出租及其他一切
處分行為，相對人不服提起抗告。原法院以：系爭建物之最後拍
定價額高達一百十九萬元，如認抗告人因本件假處分所受之損害
，與系爭建物之價值相當，何以系爭建物之拍定價額不足採，而
應以課稅現值十九萬八千五百元為準？該課稅現值又何以與抗告
人所受之損害相當？並未見其說明所憑以認定之依據，抗告人復
陳明其承買本件土地二筆及系爭建物，總價金一千六百五十六萬
八千五百元，其中一千三百二十五萬元係向華南商業銀行申請借
貸墊付，雙方並約定於未將前開房地設定第一順位抵押權登記前
，利率為年息百分之六計算，如提供前開土地及系爭建物設定第
一順位抵押權，第一年利率依該行定儲利率指數加0.64 %計收，
依此計算，其因本件假處分每月共受有利息損失四萬餘元等語，
並提出該銀行證明書可參。果爾，則能否謂其未因之受有損害，
已非無研求之餘地。又本件土地及系爭建物是否業經點交？兩造
間既有爭執，而該爭執及其點交時點為何，與抗告人主張之損害
是否成立及其損害之起算點，有絕對之關連，其抗告為有理由，
因將台中地院裁定予以廢棄發回，抗告人對之再為抗告。原法院
綜觀抗告人所提再抗告理由，雖援用本院四十八年台抗字第一八
號、六十三年台抗字第一四二號判例及八十一年台抗字第三二五
號判決，但本件拍定物是否完成點交及台中地院依職權核定供擔
保之課稅金額，是否與債務人不能利用或處分該標的物之損害相
當，事涉事實之認定，非關法律適用之問題，應不具法律原則之
重要性，抗告人又未舉證證明該裁定有何適用法規顯有錯誤之處
，其再抗告於法不合，因以裁定駁回其再抗告。經核於法並無違
背。抗告論旨，仍執陳詞，指摘原裁定不當，求予廢棄，不能認
為有理由。
據上論結，本件抗告為無理由。依民事訴訟法第四百九十五條之
一第一項、第四百四十九條第一項、第九十五條、第七十八條，
裁定如主文。
中    華    民    國  九十五  年    四    月   二十   日
                      最高法院民事第八庭
                          審判長法官  朱  建  男
                                法官  顏  南  全
                                法官  許  澍  林
                                法官  鄭  傑  夫
                                法官  蘇  清  恭
      本件正本證明與原本無異
                                      書  記  官
中    華    民    國  九十五  年    五    月    一    日
                                                      Ｑ


司法院資訊處製作；財團法人民間司法改革基金會備份。
